---
title: "Linear Regression"
output: html_notebook
---

### 데이터 불러오기
```{r}
#install.packages("MASS")
library(MASS)
data=Boston
```
보스턴 주택가격 예측 데이터를 이용해서 선형회귀모형을 맞춰본다.

### 선형회귀
```{r}
lm.bh=lm(medv~., data=data)
summary(lm.bh)
```

반응변수를 medv로 하고 종속변수를 medv 이외의 모든 변수로 설정한 후에 단순선형회귀모형을 만들었다.
summary()로는 베타 추정량을 알 수 있다.
 -> 모형적합성에 대한 가설 검정
 H0 : 모형이 적합하지 않다.
 H1 : 모형이 적합하다.
 귀무가설하에 자유도가 13인 F-분포를 따르므로 p-value=2.2e-16<0.05이므로 유의수준 0.05 하에서 귀무가설을 기각한다. 그러므로, 모형이 적합하든것을 알 수 있다.

```{r}
anova(lm.bh)
```

anova()로는 f 통계량을 기준으로 설명변수들이 유의한지 보여준다. 
 -> 입력변수들의 유의성 검정
 H0 : 입력변수가 유의하지 않다.
 H1 : 입력변수가 유의하다. 
 유의수준 0.05하에서 nox, rad변수를 제외한 나머지 변수는 출력변수가 medv인 선형모형에서 유의하다는것을 알 수 있다.
 
### 그래프 그리기
```{r}
layout(matrix(c(1,2,3,4),2,2)) # optional 4 graphs/page 
plot(lm.bh)

```

1. 적합값과 잔차 PLOT을 이용해서 특이값이 있는지 알 수 있다. 
  - 특이값이 존재함을 알 수 있다.
2. Q-Q- PLOT을 이용해서 정규성이 만족되는지 확인할 수 있다. 
  - 정규성을 대체로 만족함을 알 수 있다.
3. LEVERAGE PLOT을 이용해서 큰 값을 갖는 관측치가 있는지 확인할 수 있다.
  - 대부분의 관측치보다 큰 관측치가 있음을 알 수 있다.

### logistic regression
```{r}
library(boot)
data(nodal)
rd = nodal[,-1]
gfit = glm(r~., data=rd, family="binomial")
summary(gfit)
```
